臺灣宜蘭地方法院刑事判決
110年度易字第100號
公  訴  人  臺灣宜蘭地方檢察署檢察官
被      告  林雨脩



上列被告因竊盜等案件，經檢察官張立言提起公訴（109年度偵
字第7218號），本院判決如下：
    主  文
林雨脩踰越窗戶竊盜，累犯，處有期徒刑柒月。未扣案之犯罪所
得打泥器壹台、小湯匙伍支、大湯鍋壹個、中湯鍋壹個、小湯鍋
壹個、延長線壹條、紅蘿蔔貳分之壹條、絞肉壹包、洋蔥壹顆、
小白菜壹把、素食泡麵叁包及三色豆蔬菜包肆分之壹包，均沒收
之，於全部或一部不能沒收或不宜執行沒收時，各追徵其價額；
又無故侵入他人建築物，累犯，處拘役貳拾日，如易科罰金，以
新臺幣壹仟元折算壹日。
    犯罪事實
一、林雨脩前於民國108年間，因公共危險案件，經本院以108年
    度交簡字第903號判處有期徒刑2月確定，於109年4月20日執
    行完畢（構成累犯）。猶不知悔改，分別為下列行為：
  ㈠意圖為自己不法之所有，於109年11月21日晚間9時2分許，在
    位於宜蘭縣○○市○○路00號之宜蘭縣公共托嬰中心宜蘭第三中
    心，以踰越該中心窗戶之方式侵入上開中心，徒手竊取該中
    心所有由該中心主任陳秋香所管領之打泥器1台、小湯匙5支
    、大湯鍋1個、中湯鍋1個、小湯鍋1個、延長線1條、紅蘿蔔
    2分之1條、絞肉1包、洋蔥1顆、小白菜1把、素食泡麵3包及
    三色豆蔬菜包4分之1包得手。
  ㈡基於無故侵入他人建築物之犯意，於109年11月23日晚間9時
    許，在位於宜蘭縣○○市○○路00號之宜蘭市南屏國民小學（下
    稱南屏國小），未經南屏國小同意而無故進入該校C棟3樓社
    會教室二。
二、案經陳秋香、南屏國小校長夏明義委由趙康淇訴由宜蘭縣政
    府警察局宜蘭分局報告臺灣宜蘭地方檢察署檢察官偵查起訴
    。
    理  由
壹、程序部分：
    按被告以外之人於審判外之陳述，雖不符刑事訴訟法第159
    條之1至第159條之4之規定，而經當事人於審判程序同意作
    為證據，法院審酌該言詞陳述或書面陳述作成時之情況，認
    為適當者，亦得為證據。當事人、代理人或辯護人於法院調
    查證據時，知有刑事訴訟法第159條第1項不得為證據之情形
    ，而未於言詞辯論終結前聲明異議者，視為有前項之同意，
    刑事訴訟法第159條之5定有明文。查本判決所引用以下被告
    以外之人於審判外作成之相關供述證據（包含書面陳述），
    雖均屬傳聞證據，惟公訴人、被告林雨脩於本院準備程序、
    審判期日均表示無意見而不予爭執（本院卷第44頁、第68頁
    、第166至167頁），亦未於言詞辯論終結前聲明異議，本院
    審酌上開證據資料製作時之情況，尚無違法不當及證明力明
    顯過低之瑕疵，亦認為以之作為證據應屬適當，故認前揭證
    據資料均有證據能力。至其餘所引用之非供述證據，本院亦
    查無違反法定程序取得之情形，亦均認具有證據能力，首予
    敘明。
貳、實體部分：
一、前揭犯罪事實，業據被告於本院審理時坦承不諱（本院卷第
    166頁、第169頁），核與證人即告訴人陳秋香（偵卷第17至
    19頁；本院卷第69至73頁）於警詢及本院審理時；證人即告
    訴代理人趙康淇（偵卷第14至16頁）於警詢中所證述之情節
    大致相符，復有監視錄影擷取畫面14張（偵卷第24至25頁、
    第27至32頁）及照片6張（偵卷第23頁、第25至27頁）附卷
    可按。綜上事證參互析之，足認被告自白與事實相符，本案
    事證明確，被告犯行堪以認定，應予依法論科。
二、核被告如犯罪事實欄一㈠所為，係犯刑法第321條第1項第2款
    之踰越窗戶竊盜罪；如犯罪事實欄一㈡所為，係犯刑法第306
    條第1項之無故侵入他人建築物罪。被告所犯上開2罪間，犯
    意各別，行為互殊，應予分論併罰。又被告有如犯罪事實欄
    所載犯罪科刑執行情形，有臺灣高等法院被告前案紀錄表1
    份附卷可參，其於前案有期徒刑執行完畢後，5年以內故意
    再犯本件有期徒刑以上之罪，為累犯，參諸司法院釋字第77
    5號解釋，依解釋文及理由之意旨，係指構成累犯者，不分
    情節，一律加重最低本刑，於不符合刑法第59條所定要件之
    情形下，致生行為人所受之刑罰超過其所應負擔罪責之個案
    ，不符罪刑相當原則、比例原則。於此範圍內，在修正前，
    為避免發生上述罪刑不相當之情形，法院就該個案應裁量是
    否加重最低本刑；依此，該解釋係指個案應量處最低法定刑
    、又無法適用刑法第59條在內減輕規定之情形，法院應依此
    解釋意旨裁量不予加重最低本刑（最高法院108年度台上字
    第338號判決意旨參照），而經核本案被告之犯罪情節，並
    無上開情事，尚乏依上開解釋意旨裁量不予加重最低本刑之
    餘地，自應依刑法第47條第1項之規定，加重其刑。爰審酌
    被告前有過失致死、毀損、竊盜等犯罪科刑前案紀錄，有臺
    灣高等法院被告前案紀錄表1份在卷可稽，品行非無可議，
    及其因一時貪念，乘人不注意之際，以上揭方式竊取他人財
    物而侵害他人財產法益；其以上揭方式無端侵入南屏國小建
    築物之犯罪動機、目的及手段，復考量其所竊取之財物分別
    為打泥器1台、小湯匙5支、大湯鍋1個、中湯鍋1個、小湯鍋
    1個、延長線1條、紅蘿蔔2分之1條、絞肉1包、洋蔥1顆、小
    白菜1把、素食泡麵3包及三色豆蔬菜包4分之1包，犯罪所生
    損害尚非至鉅；因此影響南屏國小對於該建築物之使用安寧
    之犯罪所生損害，並兼衡其家庭經濟情形為勉持之生活狀況
    ，國中畢業之智識程度，暨犯後已知坦承犯行，態度尚可等
    一切情狀，分別量處如主文所示之刑，並就拘役部分，諭知
    如易科罰金之折算標準。至未扣案之打泥器1台、小湯匙5支
    、大湯鍋1個、中湯鍋1個、小湯鍋1個、延長線1條、紅蘿蔔
    2分之1條、絞肉1包、洋蔥1顆、小白菜1把、素食泡麵3包及
    三色豆蔬菜包4分之1包，係屬於被告之犯罪所得，應依刑法
    第38條之1第1項前段、第3項之規定，均宣告沒收之，於全
    部或一部不能沒收或不宜執行沒收時，各追徵其價額。
三、公訴意旨另以：被告意圖為自己不法之所有，於109年11月2
    1日晚間9時2分許，在位於宜蘭縣○○市○○路00號之宜蘭縣公
    共托嬰中心宜蘭第三中心，以踰越該中心窗戶之方式侵入上
    開中心，徒手竊取該中心所有由該中心主任陳秋香所管領之
    現金新臺幣（下同）9千元及記憶卡2個得手。因認被告涉犯
    刑法第321條第1項第2款之踰越窗戶竊盜罪嫌云云。惟按犯
    罪事實應依證據認定之，無證據不得認定其犯罪事實；又不
    能證明被告犯罪者，應諭知無罪之判決，刑事訴訟法第154
    條第2項、第301條第1項前段分別定有明文。次按刑事訴訟
    法上所謂認定犯罪事實之證據，係指足以認定被告確有犯罪
    行為之積極證據而言，如未能發現相當證據或證據不足以證
    明，自不能以推測或擬制之方法，為裁判基礎（最高法院29
    年上字第3105號、40年台上字第86號判例意旨參照）；且認
    定犯罪事實所憑之證據，雖不以直接證據為限，間接證據亦
    包括在內，然無論直接證據或間接證據，其為訴訟上之證明
    ，須於通常一般之人均不致有所懷疑，而得確信其為真實之
    程度者，始得據為有罪之認定，倘其證明尚未達此一程度，
    而有合理之懷疑存在而無從使事實審法院得有罪之確信時，
    即應由法院為諭知被告無罪之判決（最高法院76年台上字第
    4986號判例意旨參照）。訊據被告固坦承於上揭時、地，以
    上揭方式竊得如犯罪事實欄一㈠所示財物之事實不諱，惟堅
    詞否認有何竊得現金9千元及記憶卡2個得手之犯行，辯稱：
    伊沒有偷現金9千元及記憶卡2個等語。經查：前揭公訴意旨
    所指犯行，業為被告所否認，復參以證人即告訴人陳秋香於
    本院審理時具結證稱：當初是廚工發現遭竊，所以伊才請行
    政人員及廚工清查有哪些物品遭竊，之後才依他們所列清單
    去報案，監視器雖然有拍到被告去翻抽屜，但是有沒有拿現
    金或放入口袋的動作看不太出來，而且拍攝角度是在被告背
    面，所以看不出來被告的動作是什麼，記憶卡的部分是放在
    教室，是依照老師清查後說教室裡的記憶卡不見了，教室雖
    然有監視器，但是伊等沒有調閱該部分之監視錄影畫面等語
    （本院卷第69至72頁），又該部分監視錄影畫面檔案，未據
    員警下載而無法提供本院調查一節，亦有宜蘭縣政府警察局
    宜蘭分局110年5月25日警蘭偵字第1100011544號函1份附卷
    足參（本院卷第99頁），可徵前揭公訴意旨所指犯行，僅有
    證人即告訴人陳秋香上開指訴為證，而依證人即告訴人陳秋
    香上開證詞，益徵監視錄影畫面無法證明被告確有前揭公訴
    意旨所指情節，此外，復乏其他證據足資證明被告確有如前
    揭公訴意旨所指犯行，自難遽認被告確於上揭時、地，以上
    揭方式竊取現金9千元及記憶卡2個得手。綜上所述，公訴人
    所舉證據，其證明程度仍無法使本院達於可排除合理之懷疑
    而形成被告有罪之法律上確信之程度，尚不足證明被告此部
    分涉犯踰越窗戶竊盜之犯行。揆諸首揭法條規定及判例意旨
    ，應認此部分不能證明被告犯罪，原應諭知無罪之判決，然
    公訴意旨認此部分與前揭論罪科刑之如犯罪事實欄一㈠所示
    踰越窗戶竊盜部分，具有單一行為之單純一罪關係，爰均不
    另為無罪之諭知，併此敘明。
據上論斷，應依刑事訴訟法第299條第1項前段，刑法第321條第1
項第2款、第306條第1項、第47條第1項、第41條第1項前段、第3
8條之1第1項前段、第3項，刑法施行法第1條之1第1項，判決如
主文。
本案經檢察官吳志成到庭執行職務。
中　　華　　民　　國　　110 　年　　12　　月　　28　　日
                  刑事第二庭  法  官  劉致欽 
以上正本證明與原本無異。
如不服本判決，應於收受送達後20日內向本院提出上訴書狀，並
應敘述具體理由。其未敘述上訴理由者，應於上訴期間屆滿後20
日內向本院補提理由書（均須按他造當事人之人數附繕本）「切
勿逕送上級法院」。
                              書記官  魏翊洳
中　　華　　民　　國　　110 　年　　12　　月　　28　　日
附錄本案論罪科刑法條：
中華民國刑法第321條
犯前條第1項、第2項之罪而有下列情形之一者，處6月以上5年以
下有期徒刑，得併科50萬元以下罰金：
一、侵入住宅或有人居住之建築物、船艦或隱匿其內而犯之。
二、毀越門窗、牆垣或其他安全設備而犯之。
三、攜帶兇器而犯之。
四、結夥三人以上而犯之。
五、乘火災、水災或其他災害之際而犯之。
六、在車站、港埠、航空站或其他供水、陸、空公眾運輸之舟、
    車、航空機內而犯之。
前項之未遂犯罰之。
中華民國刑法第306條
無故侵入他人住宅、建築物或附連圍繞之土地或船艦者，處1年
以下有期徒刑、拘役或9千元以下罰金。
無故隱匿其內，或受退去之要求而仍留滯者，亦同。